臺灣新北地方法院民事裁定　　　　　 110年度司繼字第3712號
聲　請　人　財政部國有財產署北區分署(即被繼承人劉永康之
　　　　　　遺產管理人)

法定代理人　郭曉蓉　


上列聲請人聲請命關係人先行墊付遺產管理人報酬事件，本院裁
定如下：
    主      文
聲請人得請求代為管理被繼承人劉永康遺產之墊付費用新臺幣壹
佰陸拾參萬肆仟伍佰伍拾壹元。
其餘聲請駁回。
聲請程序費用由被繼承人劉永康之遺產負擔。
    理      由
一、按遺產管理人得請求報酬，其數額由法院按其與被繼承人之
    關係、管理事務之繁簡及其他情形，就遺產酌定之，必要時
    ，得命聲請人先為墊付，民法第1183條有明文規定。又法院
    得依財產管理人之聲請，按財產管理人與失蹤人之關係、管
    理事務之繁簡及其他情形，就失蹤人之財產，酌給相當報酬
    ，上開家事事件法第 153條有關失蹤人財產管理人之報酬，
    依同法第 141條之規定，於遺產管理人亦有適用。是就法院
    選任之遺產管理人之報酬，應按遺產管理人與被繼承人之關
    係、管理事務之繁簡、遺產狀況及其他情形斟酌定之。又法
    院裁定選任（或指定）財政部國有財產署或所屬各分署代管
    無人承認繼承遺產案件，管理報酬之請求基準，為遺產現值
    百分之一點五，必要時聲請法院酌定。但歸屬國庫之遺產無
    現金可支付者，得免請求；遺產經法院、行政執行署執行拍
    賣者，應將管理期間墊付之費用及前款管理報酬聲請法院優
    先分配，為財政部訂頒之「代管無人承認繼承遺產作業要點
    」第13點第1項第㈣、㈤款所明定。
二、本件聲請意旨略以：本院以106年度司繼字第2992 號民事裁
    定選任聲請人為被繼承人劉永康之遺產管理人。而被繼承人
    遺產價值為新臺幣（下同）100,593,700元（土地部分100,3
    54,100元、房屋部分239,600 元），故管理報酬依遺產總值
    百分之一點五計算為1,508,906 元；另聲請人管理本案遺產
    期間共墊付125,645 元（裁判費、律師酬金、閱印費、戶政
    規費、差旅費、房屋保險費等），為此聲請酌定被繼承人之
    遺產管理人報酬及管理費用共計1,634,551 元，並提出土地
    建物登記謄本、本院106年度司繼字第2992號、107年度司家
    催字第87號民事裁定、財政部「代管無人承認繼承遺產作業
    要點」、管理費用計算表暨其支出憑證單據及收據等件為證
    。
三、查聲請人經本院106年度司繼字第2992 號裁定選任為被繼承
    人劉永康之遺產管理人，並經本院107 年度司家催字第87號
    裁定對被繼承人之大陸地區以外之繼承人、債權人及受遺贈
    人為公示催告等情，業經本院依職權調閱上開卷宗查核屬實
    。又聲請人因管理被繼承人遺產所墊付之費用合計為125,64
    5 元，此有聲請人所提出之上開遺產管理費用計算表暨其支
    出憑證單據及收據在卷足憑，聲請人聲請本院酌定其遺產管
    理報酬，自屬有據。是以，本件聲請人依首揭財政部「代管
    無人承認繼承遺產作業要點」之標準，依被繼承人遺產現值
    百分之一點五計算代管遺產之報酬即1,508,906 元（元以下
    四捨五入），及墊付費用125,645元，合計為1,634,551元。
    則聲請人請求代為管理被繼承人遺產之報酬及墊付費用合計
    於1,634,551 元之範圍內，於法尚無不合，應予准許，爰裁
    定如主文。
四、至於聲請人固主張命被繼承人之繼承人先行墊付上開報酬、
    墊付費用云云，惟依首揭規定，法院得命先為墊付報酬之對
    象僅限於選任被繼承人遺產管理人事件之「聲請人」，並不
    包括被繼承人之繼承人，聲請人此部分之請求於法無據，應
    予駁回。
五、如不服本裁定，應於裁定送達後10日內，以書狀向本院司法
    事務官提出抗告，並繳納抗告費新臺幣1,000元。
中    華    民    國   110    年    12    月    6     日
                  家事法庭    司法事務官